

Combater

proteger

cybercrime e

informações e

dados pessoais.

Como Analista de TI

com experiência em Políticas, Auditorias,

Treinamento, Conscientização e Campanhas de

Segurança da

Informação.

Mora em

Jundiaí/SP

desde 2015

Email:

Information Security | Privacy & Data Protection

Philippe César Ramos

fev/2019

philippe.ramos@mail.utoronto.com

philippe.cesar.ramos

Website philippecr.com

Phone +55 11 94591 6846

LinkedIn linkedin.com/in/philippecr



#### Sobre Mim!

Entusiasta e profissional em Segurança da Informação. Realizou um intercambio sanduíche de 16 meses em Toronto/Canada. Desde 2015, foca-se em Segurança da Informação, TIC e suporte à usuário como parte da equipe de TI do Instituto de Pesquisas Eldorado. Ávido por conhecimentos nas áreas de Segurança em Sistemas de TI (Políticas e Auditoria, Forense, DevSecOP) e Segurança em Infraestrutura de TI (Redes, Hardering, Server/Client, Nuvem).

### Pessoal

Aos finais de semana, gosto de passar o tempo com minha família e amigos.

Quando possui um tempo extra, me distraio através de jogos de tabuleiros ou jogos eletrônicos.

A maior parte do tempo leio livros como passatempo.







# Formação

2019 - Atual

Centro Universitário SENAC Especialização em Segurança da Informação

2010 - 2016

Universidade Federal de São Carlos – UFSCar B.Sc em Ciência da Computação

2013 - 2014 **University of Toronto - UofT** Intercâmbio B. Sc. em Ciência da Computação

#### **Habilidades**

Gestão de vg Incidentes Campanhas de SI Sanitização

de dados Auditoria

Políticas de SI Análise Forense

OUSCIO Francês Privacidade

Segurança da Informação

Análise de Riscos 🖁 କୁ Proteção

einamento **Business** Continuity

Suporte ao usuário

ਰੂ de Dados Identificação de Vulnerabilidades

### Experiência



2008 Estagiário



2013 Estagiário Security Analyst



2015 - 2017Estagiário em TI



2017 - Atual Analista de TI Jr. Infraestruturade TI, Análise Forense, Politicade Segurança da Informação, Análise de Riscos, SGSI, Conscientização da Segurança da Informação, abeamento Estruturado, CFTV e Telefonia Fixa (PABX).

## Certificações











### Sobre Mim!

Entusiasta e profissional em Segurança da Informação. Bacharel em Ciência da Computação pela Universidade Federal de São Carlos (UFSCar), intercambio com University of Toronto (UofT) em Toronto, ON, Canada.

Estagiou na Wynford (Canadá) como Analista de Segurança de Redes, participando ativamente do departamento de T.I. como suporte ao usuário e funcionários, desenvolvimento e renovação do Plano Recuperação à Desastres (DRP), Infraestrutura e Segurança. Finalizou o período de estágio com conhecimento adquirido através dos colegas e da experiência, tanto profissional e interpessoal.

Retornou ao Brasil após dois períodos letivos (inverno e outono) na Universidade de Toronto, onde retomou os estudos pela UFS Car e o término da experiência internacional.

Em 2015, estagiou em uma das maiores empresas de P&D do Brasil, o Instituto de Pesquisas Eldorado. Em 2017, tornou-se parte da equipe de TI focando em Segurança da Informação e suporte à usuário. Contribuindo ativamente da Infraestrutura de TI, Cabeamento Estrutura do, CFTV, Telefonia Fixa (PABX), Análise Forense, Politica de Segurança da Informação e Conscientização da Segurança da Informação.

Planeja aumentar conhecimentos teóricos e práticos nas áreas de Segurança em Sistemas de TI (Políticas e Auditoria, Forense, DevSecOp) e Segurança em Infraestutura de TI (Redes, Hardering, Server/Client, Nuvem). Além de estudar soluções seguras de novas tecnologias (IoT, Wearables, Blockchain).

#### Experiência



2008: Companhia de Informática de Jundiaí - Jundiaí/SP

Suporte ao Usuário, Estágio: Monitor e Suporte ao Usuário do espaço e programa social tecnológico Acessa São Paulo. Suporte aos equipamentos e sistema.



2013: The Wynford Group – Toronto/CA

Network Security Analyst, Estágio: Monitor e Suporte ao Usuário do espaço e programa social tecnológico Acessa São Paulo. Suporte aos equipamentos e



2015 - 2017: Instituto de Pesquisas Eldorado - Campinas/SP

Estagiário em TI:



2017 – Atual: Instituto de Pesquisas Eldorado - Campinas/SP

Analista de TI, Jr.: Infraestrutura de TI, Análise Forense, Politica de Segurança da Informação, Análise de Riscos, SGSI, Conscientização da Segurança da Informação, Cabeamento Estruturado, CFTV e Telefonia Fixa (PABX).

#### Formação



2019 - 2020: Centro Universitário Senac - Senac

Especialização em Segurança da Informação: Pós-Graduação em Especialização na Área de Segurança da Informação, onde adquiriu conhecimento e experiência em políticas, controles, medidas e processos para garantir a Segurança da Informação e si stemas.



2010 - 2016: Universidade Federal de São Carlos - UFSCar

Bacharelado em Ciência da Computação: Graduação em Bacharelado em Ciência da Computação, onde adquiriu conhecimento e experiência em áreas da Computação, como sistemas seguros, criptografia, infraestrutura, TI, gerência de projetos e desenvolv imento.



2013 - 2014: University of Toronto - UofT

Sanduiche em B.Sc. In Computer Science: Intercâmbio através de Graduação Sanduíche em B.Sc. in Computer Science, onde adquiriu conhecimento e experiência em áreas da Computação, como IA, desenvolvimento de projetos e estruturas de dados.



2015 – 2015: Universidade de Campinas - Unicamp

Aluno especial em Tópicos Avançados de Computação: Aluno especial em Sistemas Seguros no programa de Mestrado em Ciência da Computação, desenvolvendo conhecimento em segurança de sistemas.